【裁判字號】    89,交訴,191
【裁判日期】    900118
【裁判案由】    公共危險
【裁判全文】
臺灣臺中地方法院刑事判決                        八十九年度交訴字第一九一號
    公  訴  人  臺灣台中地方法院檢察署檢察官
    被      告  甲○○
右列被告因公共危險等案件，經檢察官提起公訴 (八十九年度偵字第一五八０二號)
本院判決如左：
    主  文
甲○○從事業務之人，因業務上之過失傷害人者，處有期徒刑肆月，如易科罰金，以
參佰元折算壹日；又駕駛動力交通工具肇事，致人受傷而逃逸，處有期徒刑陸月，如
易科罰金，以參佰元折算壹日；應執行有期徒刑玖月，如易科罰金，以參佰元折算壹
日。
    事  實
一、甲○○為大正貨運有限公司之貨車司機，係從事於駕車載運貨物業務之人，於民
    國（下同）八十九年九月十六日十八時四十分許，駕駛車牌號碼ＵＴ─４５６號
    營大貨車，沿國道一號高速公路北向中線車道由南往北方向行駛，行經同向一百
    五十九公里又十七公尺臨時內側車道內（即北向原三車道之中線車道，係屬台中
    縣后里鄉轄區），本應注意車輛行駛於同向二車道路段，除為超越同一車道之前
    車時得暫時利用內側車道超越前車後，不得行駛內側車道，又汽車行駛時，駕駛
    人應注意車前狀況，並隨時採取必要之安全措施，且依當時情形並非不能注意，
    竟疏於注意，仍以時速五、六十公里之速度沿臨時內側車道直駛，適同向由乙○
    駕駛車牌號碼ＤＯ─４３６０號自小客車從原內側車道右轉欲至臨時內側車道時
    ，因剎避不及致該貨車之左前方不慎撞及上述自小客車之右後方，乙○因而受有
    左踝部距骨骨折及右踝部撕裂之傷害。詎肇事後甲○○既未即採取救護或其他必
    要措施，復未向警察機關報告處理，反而逕行駕車駛離現場而逃逸。嗣於同日十
    九時四十五分許，甲○○駕車駛至同向國道一號高速公路造橋收費站時，始為警
    循線當場查獲。
二、案經被害人乙○訴由內政部警政署公路警察局第三警察隊報請檢察官偵查起訴。
    理  由
一、右揭犯罪事實，已據被告甲○○於審理中坦承不諱，核與告訴人乙○指訴情節相
    符，復經證人即車禍時到場處理之警員吳佳益到庭證述屬實，並有道路交通事故
    調查表、車籍作業糸統─查詢認可資料、道路交通事故調查處理暨審核陳報單影
    本及交通事故現場草圖影本各一份，暨告訴人提出之查獲時現場照片一張、證人
    吳佳益提出之查獲後補發照片四張可稽。又告訴人確係因此受有上述之輕傷害，
    並有診斷證明書一紙附卷可稽。按車輛行駛於同向二車道路段，除為超越同一車
    道之前車時得暫時利用內側車道超越前車外，不得行駛內側車道，又汽車行駛時
    ，駕駛人應注意車前狀況，並隨時採取必要之安全措施，有高速公路交通管制規
    則第八條第一項第一款、道路交通安全規則第九十四條第三項分別定有明文。被
    告駕車自應注意上述道路交通管制之定，且依當時情形並非不能注意，竟疏於注
    意，以致肇事，被害人因此受傷，被告顯有過失，是被告之過失行為與被害人受
    傷之間，具有相當因果關係，其過失傷害責任甚明。又按汽車駕駛人，駕駛汽車
    肇事致人受傷或死亡，應即採取救護或其他必要措施，並向警察機關報告，不得
    駛離，道路交通管理處罰條例第六十二條第一項前段定有明文，本件被告因駕車
    肇事致告訴人受傷，卻未即採取救護或其他必要措施，復未向警察機關處理，反
    而逕行駕車駛離現場，其肇事逃逸之故意，已甚明顯。事證明確，被告上開犯行
    堪以認定。
二、核被告所為，係犯刑法第一百八十五條之四肇事遺棄及第二百八十四條第二項前
    段業務過失傷害之罪。被告所犯上開二罪，其犯意各別，犯罪構成要件不同，應
    分論併罰。爰審酌被告肇事後棄被害人於不顧，其罪行甚重，惟念其尚無犯罪前
    科，於審理中坦承犯行且本件所犯情節尚屬輕微，犯後願與以新台幣七十五萬元
    與告訴人和解，惟告訴人堅持要九十萬元始願和解等一切情狀，分別量處如主文
    所示之刑，並諭知易科罰金之折算標準及定其應執行之刑。又被告犯罪後刑法第
    四十一條關於得易科罰金之案件，由犯最重本刑三年以下有期徒刑以下之罪，修
    正為五年以下有期徒刑以下之罪，並已於九十年一月十二日生效，被告所犯刑法
    第一百八十五條之四肇事遺棄罪，而受六月以下有期徒刑之宣告，依法得易科罰
    金自屬對被告有利，依刑法第二條第一項前段自應適用修正後刑法第四十一條之
    規定之附予敘明。
據上論斷，應依刑事訴訟法第二百九十九條第一項前段，刑法二條第一項前段、第一
百八十五條之四、第二百八十四條第二項前投、第五十一條第五款、第四十一條第一
項、第二項、罰金罰鍰提高標準條例第一條前段、第二條，判決如主文。
中      華      民      國    九十      年      一      月     十八     日
                                 臺灣臺中地方法院交通法庭
                                          法  官 許金樹
右正本證明與原本無異。
如不服本判決，應於判決送達後十日內，向本院提出上訴狀。
                                          書記官
中      華      民      國    九十      年      一      月     二十     日
附錄論罪科刑法條：
刑法第一百八十五條之四：駕駛動力交通工具肇事，致人死傷而逃逸者，處六月以上
五年以下有期徒刑。
中華民國刑法第二百八十四條
(過失傷害罪)
因過失傷害人者，處六月以下有期徒刑、拘役或五百元以下罰金，致重傷
者，處一年以下有期徒刑、拘役或五百元以下罰金。
從事業務之人，因業務上之過失傷害人者，處一年以下有期徒刑、拘役或
一千元以下罰金，致重傷者，處三年以下有期徒刑、拘役或二千元以下罰
金。


司法院資訊處製作；財團法人民間司法改革基金會備份。
